# 请教陈老师，预计负债事项。

提问人：槿思成 时间：2018-01-29 18:54:49
请教陈老师，关于预计负债是否可以期末调整。
企业的会计政策，按照收入金额的1%计提售后服务费。 案例： 1 ）A公司销售商品，根据会计政策，计提按照销售收入的1%计提售后服务费，期末预计负债金额为100w； 2 ）期末时，企业需要复核售后服务费余额是否可以覆盖剩余在保产品时，根据当年及历史发生数，剩余在保商品的测算数是80w；
请问如下： 如下两项判断，那种更合适。 1 、此时80w是否可以认为是预计负债的最佳估计数；调整期末余额至80w； 2 、1%是一项会计估计，不能仅仅因为当年和历史数据作为参考，这个仅是测算数，只是在说明是否可以覆盖，应该保持会计估计的一致性；应还是按照100w来确认。
谢谢陈老师。

回答人：chenyiwei
第一种做法更合理，但需注意履行会计估计变更的决策程序和信息披露义务（如为公众公司）。

提问人：槿思成 时间：2018-01-29 20:07:26
对于公众公司，如预计负债最佳估计数的总是变化，这样是否会存在给企业对于盈余管理的操作空间；并且如果经常性的变更预计负债的会计估计，感觉也不太好接受。
个人其实更偏向可以基于一贯性的会计估计系数，如收入的1%，这样可以减少企业的操作空间，同时历史和当期数据其实对于未来的事项的预测也存在不确定性，但是这也会带来一个问题，就是未来期间，当商品在保期间结束，未全部使用完部分，会存在冲回情况。
请教陈老师，实务中，用方法二，等在保期结束后在回冲是否可以接受呢？谢谢......

回答人：chenyiwei
还是建议方法一更合理。方法二可以再无法及时获取变更所需基础信息的情况下使用。